Finding Aid for the Paul Friedländer Papers, 1848-1976 LSC.1551
UCLA Library Special Collections
- Offprints and pamphlets from the Friedländer library
  - Pavlu, Josef, "Der zweite und dritte sogenannte Platonbrief" Mitteilungen des Vereines klassicher Philologen in Wien 8,., 1931; 1718.; pp.1-35 (Offprint). (Box 35)
  - Pavlu, Josef, "Der V., IX., XI. und XII. pseudoplatonische Brief" Mitteilungen des Vereines klassicher Philologen in Wien 10,., 1933; 1719.; pp.77-94 (Offprint). (Box 35)
  - Pavlu, Josef, "Die pseudoplatonischen Gespräche über Gerechtigkeit und Tugend.", 1720.; pp.1-35 (Offprint, inscribed). (Box 35)
  - Pavlu, Josef, "Die pseudoplatonischen Zwillingsdialoge Minos und Hipparch" in Einundvierzigster Jahresbericht des k. k. Staatsgymnasiums im III Bezirk in Wien,., 1909/10; 1721.; pp.3-39 (Pamphlet). (Box 35)
  - Pavlu, Josef, "Nachträge zum pseudoplatonischen Alkibiades I" Mitteilungen des Vereines klassicher Philologen in Wien 6,., 1929; 1722.; pp.21-26 (Offprint). (Box 35)
  - Peek, Werner, "Antipater von Sidon und Antisthenes von Paphos" Philologus 101,., 1957; 1723.; pp.101-112, pl. [I] (Offprint). (Box 35)
  - Peek, Werner, "Attische Grabschriften II" Abhandlung der Deutschen Akademie der Wissenschaften zu Berlin,., 1956; 1724.; pp.1-67, Taf.1-4 (Whole number). (Box 35)
  - Peek, Werner, "Delische Gedichte" Wissenschaftlichen Zeitschrift der Martin-Luther-Universität 6,., 1956/57; 1725.; pp.562-579 (Offprint, inscribed). (Box 35)
  - Peek, Werner, "?LA APETA. O Epigrama Graeca din Istros" Studii si cercetari de istorie veche 7,., 1956; 1726.; pp.199-206 (Offprint). (Box 35)
  - Peek, Werner, "Ein Orakel des gryneischen Apollon" Philologus 100,., 1956; 1727.; p.-- (Offprint). (Box 35)
  - Peek, Werner, Epigramme und andere Inschriften aus Lakonien und Arkadien, Heidelberg, Taf. I-VIII., 1971; 1728.; (Pamphlet), with cover for the Sitzungsbericht der Heidelberger Akademie der Wissenschaften(box 3). (Box 35)
  - Peek, Werner, "Neue Bruchstücke frühgriechischer Dichtung" Wissenschaftlichen Zeitschrift der Martin-Luther-Universität 5,., 1955/56; 1729.; pp.189-197 (Offprint). (Box 35)
  - Peek, Werner, "Thasische Gedichte" Wissenschaftlichen Zeitschrift der Martin-Luther-Universität 8,., 1959; 1730.; pp.1189-1199 (Offprint). (Box 35)
  - Peek, Werner, "Zum Dyskolos des Menander" Wissenschaftlichen Zeitschrift der Martin-Luther-Universität 8,., 1958/59; 1731.; pp.1201-1217 (Offprint, inscribed). (Box 35)
  - Perrotta, Gennaro, "Alceo" Atene e Roma 38,., 1936; 1732.; pp.223-241 (Offprint). (Box 35)
  - Perrotta, Gennaro, "Arte e tecnica nell' epillio Alessandrino" Atene e Roma 4,., 1923; 1733.; pp.213-229 (Offprint, inscribed to PF). (Box 35)
  - Perrotta, Gennaro, "Il poeta degli epodi di Strasburgo" Studi italiani di filologia classica n.s. 15,., 1938; 1734.; pp.1-41 (Offprint). (Box 35)
  - Perrotta, Gennaro, "L" "Heracliscos" di Teocrito" Atene e Roma 5,., 1924; 1735.; pp.1-15 (Offprint, inscribed to PF). (Box 35)
  - Perrotta, Gennaro, Studi di cronologia Teocritea, Firenze: Stab. G. Carnesecchi e figli,., 1924; 1736.; (Pamphlet, inscribed to PF). (Box 35)
  - Perrotta, Gennaro, "Teocrito e il poeta dell'idillio VIII" Atene e Roma 6,., 1925; 1737.; pp.1-21 (Offprint, inscribed to PF, marked). (Box 35)
  - Perrotta, Gennaro, "Virgilio e Arato" Atene e Roma 5,., 1924; 1738.; pp.1-19 (Offprint, inscribed to PF). (Box 35)
  - Pfannmüller, Gustav, Tod, Jenseits, und Sterblichkeit in der Religion, Literatur und Philosophie der Griecher und Römer, Miünchen: Verlag Ernst Reinhardt, s.d., 1739.; (Prospectus). (Box 35)
  - Pfeiffer, Rudolf, "Die neuen ?IHGHSEIS zu Kallimachosgedichten" Sitzungsberichte der Bayerischen Akademie der Wissenschaften: Philosophisch-historische Abetilung 10,., 1934; 1740.; pp.1-50 (Offprint, marked). (Box 35)
  - Pfeiffer, R(udolf), "Ein neues Altersgedicht des Kallimachos" Hermes 63,., 1928; 1741.; pp.302-341 (Offprint, annotated). (Box 35)
  - Pfeiffer, Rudolf, "Hesiodisches und Homerisches: Zu neuen und alten Papyri" Philologus 92, s.a., 1742.; pp.1-18 (Offprint, marked). (Box 35)
  - Pfeiffer, Rudolf, Humanitas Erasmiana, Leipzig., 1931; 1743.; (Pamphlet, annotated) (box 1). (Box 35)
  - Pfeiffer, Rudolf, "Neue Lesungen und Ergänzungen zu Kallimachos-Papyri" Philologus 93, s.a., 1744.; pp.61-73 (Offprint, corrected, annotated). (Box 35)
  - Pfister, Friedrich, "Das Gesetz der Symmetrie und deas Geschichtswerk des Herodot" Philologische Wochenschrift., 1932; 1745.; pp.1-3 (cc. 165-172) (Offprint). (Box 35)
  - Pfister, Friedrich, "Der Wahnsinn des Weihepriesters" Festschrift Cimbria, Dortmund s.a., 1746.; pp.55-62 (Offprint, annotated). (Box 35)
  - Pflüger, A., Das einsteinsche elativitätsprinzip, ed. 3, Bonn: Verlag von Friedrich Cohen,., 1920; 1747.; (Pamphlet). (Box 35)
  - Pförtner, Hans, Goethe und Golgotha, München: Verlag Paul Müller, s.a., 1748.; (Pamphlet). (Box 35)
  - Pfohl, Gerhard, "Gedanken zur «Zweischichtenlehre»" Euphrosyne 2, s.a., 1749.; pp.189-197 (Offprint, inscribed). (Box 35)
  - Pfohl, Gerhard, "Griechische Inschriften im altsprachlichen und althistorischen Unterricht" Anregung": Zeitschrift für die höhere Schule Heft 5/58, s.a., 1750.; pp.283-288, 355-362 (Offprint, inscribed). (Box 35)
  - Pfuhl, Ernst, "Die Wurzeln der hellenistischen Kunst" Neue Jahrbücher für das klassische Altertum Geschichte und deutsche Literatur 23,., 1909; 1751.; pp.609-619 (Offprint). (Box 35)
  - Pfuhl, "Hageladas" Pauly-Wissowa, Real-Encyzklopädie der klassischen Altertumswissenschaft., 1752.; cc. 2189-2204 (Offprint, inscribed). (Box 35)
    Removed from A. Frickenhaus, "Hageladas" Jahrbuch der kaiserlich deutschen archäologischen Instituts 26, 1911, pp.24-34. (Offprint).
  - Pfuhl, Ernst, "Zur Geschichte des Kurvenbaus" Athen. Mitteilungen., 1905; 1753.; pp.331-374 (Offprint). (Box 35)
  - Philippson, Ernst A., "Der Stand der indogermanenfrage und der Ursprung der Germanen" The German Quarterly., May 1941; 1754.; pp.143-154 (Offprint). (Box 35)
  - Philippson, Paula, Der Kosmos des Okeanos, [Basel., 1940; 1755.; (Inscribed to PF). (Box 35)
  - Philippson, Robert, "Akademische Verhandlungen über die Lustlehre" Hermes 60,., 1925; 1756.; pp.444-481 (Offprint, marked). (Box 35)
  - Philippson, Robert, "Il frammento logico Fiorentino" Rivista di filologia e di istruzione classica 8,., 1929; 1757.; pp.495-506 (Offprint, inscribed). (Box 35)
  - Philippson, Robert, "Nachtrag zu den Panaetiana" [Rhenisches Museum für Philologie 78, s.a.]., 1758.; pp.406-410 (Offprint, marked). (Box 35)
  - Philippson, Robert, "Neues über Epikur und seine Schule" Gesellschaft der Wissenschaften zu Göttingen,., 1930; 1759.; pp.1-32 (Offprint). (Box 35)
  - Philippson, Robert, "Panaetiana" Rheinisches Museum für Philologie 78, s.a., 1760.; pp.337-360 (Offprint). (Box 35)
  - Philippson, Robert, "Papyrus Herculanensis 831" American Journal of Philology 64,., 1943; 1761.; pp.148-162 (Offprint). (Box 35)
  - Philippson, Robert, "Polystratos" Schrift über die Grundlose Verachtung der Volksmeinung" Neue Jahrbücher für das klassische Altertum 23,., 1909; 1762.; pp.487-509 (Offprint). (Box 35)
  - Philippson, Robert, "Sind die Dialoge Augustins historisch?" s.l. s.a., 1763.; pp.144-150 (Offprint, inscribed). (Box 35)
  - Philippson, Robert, "Sokrates" Dialektik in Aristophanes" Wolken" s.l.,., 1932; 1764.; pp.30-38 (Offprint, annotated). (Box 35)
  - Philippson, R(obert), "Zu Horaz c. III 19" Wochenschrift für klassische Philologie 33,., 1916; 1765.; cc. 957-58 (Whole number). (Box 35)
  - Philippson, Robert, "Zu FEPI Y?OYS" Rheinische Museum für Philologie 74, s.a., 1766.; pp.267-279 (Offprint, corrected). (Box 35)
  - Philippson, R(obert), review: Lörscher's Das Fremde und das Eigene in Ciceros Büchern De finibus bonorum et malorum und den Academica, Berliner philologische Wochenschrift 33,., May 10, 1919; 1767.; cc. 598-617 (Whole number, annotated). (Box 35)
  - Philippson, R(obert), review: Marck's Die Platonische Ideenlehre in ihren Motiven, Archiv für Geschichte der Philosophie 27, s.a., 1768.; pp.345-349 (Whole gathering: pp.345-378) (offprint). (Box 35)
  - Philippson, (Robert), review: Natorp's Platos Ideenlehre, s.l. s.a., 1769.; pp.164-175 (Offprint). (Box 35)
  - Philippson, Robert, review: Philodemos" Ueber die Götter. Erstes Buch: Griechischer Text und Erläuterung von H. Diels, Berliner philologische Wochenschrift 36,., August 19, 1916; 1770.; cc. 1022-34 (Whole number). (Box 35)
  - Philippson, R(obert), review: Wilke's Philodemi de ira liber, Berliner philologische Wochenschrift 414., 1771.; (Galley proof, annotated). (Box 35)
  - Philologische Wochenschrift 44,., January 26, 1944; 1772.; (Whole number, anonymous inscription). (Box 35)
  - Places, édouard des, "Sur l'authenticité de I" «épinomis»" Revue des études grecques 44,., 1931; 1773.; pp.153-166 (Offprint, inscribed to PF). (Box 35)
  - Plaumann, Gerhard, "Notiz über einen Volksbeschluss aus Aegypten (Alexandria?) Berliner philologische Wochenschrift,., May 10, 1913; 1774.; cc. 639-640 (Cutting). (Box 35)
  - Plaumann, Gerhard, "Probleme des alexandrinischen Alexanderkultes" Archiv für Papyrusforschung 6,., 1913; 1775.; pp.77-99 (Offprint). (Box 35)
  - Pöhlmann, Robert v., "Isokrates und das Problem der Demokratie" Sitzungsberichte der Königlich Bayerischen Akademie der Wissenschaften, Philosophisch-philologische und historische Klasse, I., 1913; 1776.; pp.1-171 (Pamphlet). (Box 36)
  - Poeschel, Hans, Kunst und Künstler im antiken Urteil, München: Ernst Heimeran Verlag,., 1925; 1777.; (Pamphlet). (Box 36)
  - Pohlenz, Max, "Anonymus pEPI NOMON" Nachrichten der Gesellschaft der Wissenschaften zu Göttingen, Philologisch-historische Klasse., 1924; 1778.; pp.19-37 (Offprint). (Box 36)
  - Pohlenz, Max, "Das Satyrspiel und Pratinas von Phleius" Gesellschaft der Wissenschaften zu Göttingen: Philologisch-historische Klasse., 1926; 1779.; pp.298-321 (Offprint, inscribed). (Box 36)
  - Pohlenz, Max, "Der Ausbruch des zweiten Krieges zwischen Philipp und Athen" Nachrichten der Gesellschaft der Wissenschaften zu Göttingen, Philologisch-historische Klasse., 1924; 1780.; pp.1-5 (Offprint). (Box 36)
  - Pohlenz, Max, "Der Geist der griechischen Wissenschaft" Nachrichte der K. Gesellschaft der Wissenschaften zu Göttingen Geschäftliche Mitteilungen., 1922; 1781.; pp.25-48 (Offprint, inscribed). (Box 36)
  - Pohlenz, Max, "Die hellenistische Poesie und die Philosophie" XAPITES Friedrich Leo zum sechzigsten Geburtstag dargebracht, Berlin., 1911; 1782.; pp.76-112 (Offprint, inscribed). (Box 36)
  - Pohlenz, M(ax), "Eine byzantinische Recension Plutarchischer Schriften" Nachrichten der K. Gesellschaft der Wissenschaften zu Göttingen, Philologisch-historische Klasse., 1913; 1783.; pp.338-362 (Offprint, inscribed). (Box 36)
  - Pohlenz, Max, "Handlung und Held in der griechischen Tragödie" Neue Jahrbücher für Wissenschaft und Jugendbildung 1,., 1925; 1784.; pp.581-594 (Offprint, inscribed). (Box 36)
  - Pohlenz, Max, "Kallimachos" Antwort an die Kritik" Nachrichte der Gesellschaft der Wissenschaften zu Göttingen: Philologisch-historische Klasse., 1929; 1785.; pp.150-155 (Offprint, annotated). (Box 36)
  - Pohlenz, Max, "Stoa und Semitismus" Neue Jahrbücher für Wissenschaft und Jugendbildung 2,., 1926; 1786.; pp.259-269 (Offprint, annotated). (Box 36)
  - Pohlenz, Max, review: E. Bignone, Teocrito, Göttinsche gelehrte Anzeigen., 1935; 1787.; pp.387-399 (Offprint, inscribed). (Box 36)
  - Pohlenz, Max, review: Heinemann's Poseidonios" metaphysische Schriften II, Göttingische geleherte Anzeiger., 1930; 1788.; pp.137-156 (Offprint). (Box 36)
  - Pohlenz, Max, review: Howald's Die griechische Tragödie, Göttingische gelehrte Anzeigen., 1930; 1789.; pp.429-439 (Offprint). (Box 36)
  - Pohlenz, M(ax), review: Hunt/Johnson's Two Theocritus Papyri, Göttinische gelehrte Anzeigen., 1931; 1790.; pp.361-376 (Offprint). (Box 36)
  - Pohlenz, Max, review: Jacoby's Theognis, Göttingische gelehrte Anzeigen., 1791.; pp.410-432 (Offprint, annotated). (Box 36)
  - Pohlenz, Max, review: Kolbe's Thukydides im Lichte der Urkunden, Göttingische gelehrte Anzeigen., 1932; 1792.; pp.21-33 (Offprint). (Box 36)
  - Pohlenz, Max, review: Porzig's Die attische Tragögie des Aischylos, Göttingische geleherten Anzeigen., 1927; 1793.; pp.185-200 (Offprint, marked). (Box 36)
  - Pohlenz, Max, review: Tarrant's The Hippias Major attributed to Plato. Gnomon 7,., 1931; 1794.; pp.300-307 (Offprint). (Box 36)
  - Pohlenz, Max, review: Vürtheim's Aischylos" Schutzflehende, Göttingische gelehrte Anzeigen., 1930; 1795.; pp.440-448 (Offprint). (Box 36)
  - Polaczek, Ernst, Georg Dehio: ein Umriss seines Schaffens, Berlin/Leipzig: Walter de Gruyter & Company,., 1925; 1796.; (Pamphlet). (Box 36)
  - Pomtow, H., "Uebersichtstabelle über die delphischen Periegesen des Plutarch und Pausanias und Plan von Delphi.", 1797.; (Map). (Box 36)
  - Powell, J. Enoch, "A Peculiarity of Syntax in Herodotus" Classical Review 49,., November 1935; 1798.; p.171 (Offprint). (Box 36)
  - Praechter, Karl, "Academ. philosoph. index Hercul. col., 26f. p. 5 Mekler" Philologus 64, s.a., 1799.; pp.385-390 (Offprint). (Box 36)
  - Another copy., 1800.; (Offprint). (Box 36)
  - Praechter, Karl, "Antike Quellen des Theophylaktos von Bulgarien" Byzantinische Zeitschrift., 1892; 1801.; pp.399-414 (Offprint). (Box 36)
  - Praechter, Karl, "Die Berner Handschrift der Anacharsisbriefe" s.l. s.a., 1802.; pp.252-257 (Offprint). (Box 36)
  - Another copy., 1803.; (Offprint). (Box 36)
  - Praechter, Karl, "Die Zeit der Hinrichtung des Sokrates" Hermes 39,., 1904; 1804.; pp.473-476 (Offprint). (Box 36)
  - Praechter, Karl, "Diogenes Laertius X 16" and "Lucretius V 165-180" Hermes 56,., 1921; 1805.; pp.107-8, 108-112 (Offprint). (Box 36)
  - Praechter, Karl, "Dion Chrysostomos als Quelle Julians" Archiv für Geschichte der Philosophie 5, s.a., 1806.; pp.42-51 (Offprint). (Box 36)
  - Praechter, Karl, "Dion Chrysostomos als Quelle Julianus" Archiv für Geschichte der Philosophie 5/1,., 1891; 1807.; (Offprint). (Box 36)
  - Praechter, Karl, "Ein Chronikfragment aus cod. Bern. 450" Byzantinische Zeitschrift 6, s.a., 1808.; pp.112-113 (Offprint). (Box 36)
  - Praechter, Karl, "Ein unbeachtetes Herakleitosfragment" s.l. s.a., 1809.; pp.473-474 (Offprint). (Box 36)
  - Praechter, Karl, "Ein zweites Orpheusmosaik aus Avenches" Anzeiger für schweizerische Altertumskunde 1,., 1899; 1810.; pp.1-3 (Offprint). (Box 36)
  - Another copy., 1811.; (Offprint). (Box 36)
    Removed from Wiegand's Die Denkmäler als Hilfsmitte.
  - Praechter, Karl, "Eine Stelle Varros zur Zahlentheorie" Hermes 46,., 1911; 1812.; pp.407-413 (Offprint). (Box 36)
  - Praechter, Karl, "Griechische Philosophie" [Kroll's Die Altertumswissenschaft]., 1813.; pp.84-128 (Offprint). (Box 36)
  - Praechter, Karl, "Hermeias zu Platons Phaidros (S. 48, 3f. 70, 4 Couvr)" Hermes 45,., 1911; 1814.; p.480 (Offprint). (Box 36)
  - Praechter, Karl, "Krantor und Ps.-Archytas" Archiv für Geschichte der Philosophie 10,., 1897; 1815.; pp.186-188 (Offprint). (Box 36)
  - Praechter, Karl, "Lexicis addenda" Byzantinische Zeitschrift., ca. 1903; 1816.; p.-- (Offprint;annotation). (Box 36)
  - Prächter, K(arl), "Metopos, Theages und Archytas bei Stobaeus Flor. I 64, 67 ff." Philologus n.f. 50., 1817.; pp.49-57 (Folded, uncut) (offprint). (Box 36)
  - Another copy., 1818.; (Folded, uncut) (offprint). (Box 36)
  - Another copy., 1819.; (Folded, uncut) (offprint). (Box 36)
  - Another copy., 1820.; (Folded, uncut) (offprint). (Box 36)
  - Praechter, Karl, "Platon Präformist?" [Philologus 83, ]., 1927; 1821.; pp.18-30 (Offprint). (Box 36)
  - Praechter, Karl, "Plotin Ennead. VI 1, 11" Hermes 55,., 1920; 1822.; pp.102-104 (Offprint). (Box 36)
  - Praechter, Karl, "FPOSOFON (Zu Dio Chrysost. or. 15, 12)" s.l. s.a., 1823.; pp.155-156 (Offprint). (Box 36)
  - Praechter, Karl, "Simpl. in Aristot. de Caelo p. 370, 29ff. H." Hermes 59,., 1924; 1824.; pp.118-119 (Offprint). (Box 36)
  - Another copy., 1825.; (Offprint). (Box 36)
  - Praechter, Karl, "Skeptisches bei Lukian" s.l. s.a., 1826.; pp.284-293 (Offprint). (Box 36)
  - Praechter, Karl, "Sthenidas; Sthenoidas; Stilpon der Megariker" Paulys Realenzykiopädie der klassischen Altertumswissenschaft., 1827.; pp.1-5 (Offprint). (Box 36)
  - Another copy., 1828.; (Offprint) (Box 36)
  - Praechter, Karl, "Tauros" Paulys Realenzyklopädie der klassischen Altertumswissenschaft., 1829.; pp.1-6 (Offprint). (Box 36)
  - Praechter, Karl, "Textkritisches zu Chariton"., 1830.; pp.227-233 (Offprint). (Box 36)
  - Another copy., 1831. (Box 36)
  - Praechter, Karl, "Zu Kleanthes Frgm. 91. Pears." Archiv für Geschichte der Philosophie 12,., 1899; 1832.; pp.303-304 (Offprint). (Box 36)
  - Praechter, Karl, "Zu Thomas Magistros" Byzantinische Zeitschrift., ca. 1903; 1833.; pp.492-404 (Offprint). (Box 36)
  - Praechter, Karl, "Zu Xenophanes" s.l. s.a., 1834.; pp.308-310 (Offprint). (Box 36)
  - Praechter, Karl, "Zur antiken Literatur über Kraniche und Pygmäen" [Rheinisches Museum für Philologie 82, ]., 1933; 1835.; pp.162-164 (Offprint). (Box 36)
  - Praechter, Karl, "Zur epikurischen Spruchsammlung" Philologus 56, s.a., 1836.; pp.551-552 (552-560) (Offprint). (Box 36)
  - Praechter, Karl, "Zur Frage nach der Composition der sechsten Rede des Dion Chrysostomos" Hermes 37,., 1902; 1836a.; pp.283-291 (Offprint). (Box 36)
  - Another copy., 1836b; (Offprint). (Box 36)
  - Praechter, Karl, review: Georgii Acropolitae opera rec. Heisenberg, Byzantinische Zeitschrift., ca. 1903; 1836c.; pp.524-531 (Offprint). (Box 36)
  - pPAKTIKA XPISTIANIKHS APXAIO?OGIKHS ETAIPEIAS 1934-1936, Athens., 1938; 1837.; (Whole volume). (Box 36)
  - Preisendanz, Karl, "Die Homeromantie Pap. Lond. CXXI" [Philologus]., 1914; 1838.; pp.552-556 (Offprint). (Box 36)
  - Preisendanz, K(arl), "Ein Strassburger Liebcszauber" Archiv für Religionswissenschaft 16, s.a., 1839.; pp.547-554 (Offprint, inscribed). (Box 36)
  - Preisendanz, K(arl), "Sexuelles auf griechischen Zauberpapyri" Zeitschrift für Sexualwissenschaft und Sexualpolitik 9.9,., September 1913; 1840.; pp.614-619 (Offprint). (Box 36)
  - Preisendanz, Karl, "Zur ältesten Ausgabe des Dionysios von Halikarnass" Gutenberg Jahrbuch., 1928; 1841.; pp.110-114 (Offprint, inscribed). (Box 36)
  - Premerstein, Anton von, "Das Datum des Prozesses des Isidores in den'sogenannten heidnischen Märtyrerakten" Hermes 67,., 1932; 1842.; pp.174-196 (Offprint). (Box 36)
  - Preuss, K., "Zum Sprachgebrauche der Oppiane" in: Staedtisches evangelisches Gymnasium in Liegnitz, Liegnitz: Druck von Wilhelm London,., 1880; 1843.; pp.3-31. (Box 36)
  - Price, Derek J. deSoIla, "An Ancient Greek Computer.", 1844.; pp.60-67. (Box 36)
    Removed to Correspondence, Price, Derek J. deSolla, to Paul Friedländer, November 30, 1961. Typed letter signed (1p., 1 leaf).
  - Pringsheim, H.G., "Die Burg von Kalydona" Athenische Mitteilungeni., 1909; 1845.; pp.179-187 (Offprint). (Box 36)
  - Pringsheim, H.G., "Mitteilung aus Thessalien (Gonnos)" Athenische Mitteilungen., 1909; 1846.; pp.80-84 (Offprint, inscribed). (Box 36)
  - Prinz, Hugo, Funde aus Naukratis: Beiträge zur Archäologie und Wirtschaftsgeschichte des VII und VI Jahrhunderts v. Chr. Geb., Inauguraldissertation, Leipzig: Druck von G. Kreysing,., 1906; 1847.; (Pamphlet, inscribed to [P]F). (Box 36)
  - Puchstein, Otto, "Boghasköi" Archäologische Anzeiger., 1909; 1848.; pp.489-46 (Offprint). (Box 36)
  - Quaatz, Hermann, "Wie sind die Figuren im Ostgiebel des Zeustempels zu Olympia anzuordnen?" Wissenschaftliche Beilage zum Jahresbericht des Luisenstädtischen Gymnasiums in Berlin. Ostern., 1908; 1849. (Box 36)
  - Rabinowitz, W. Gerson, "Platonic Piety: an Essay toward the Solution of an Enigma" Phronesis 3.1,., 1958; 1850.; pp.108-120. Typed letter signed (offprint, inscribed to P[F], annotated). (Box 37)
    Removed to Correspondence, [Friedländer, Paul], to [W.] Gerson [Rabinowitz], October 22, 1958. (1p., 1 leaf).
  - Rabinowitz, Wilson Gerson, "Summary of the Dissertation submitted in Partial Satisfaction of the Requirements for the Degree of Doctor of Philosophy, Classics," University of California, Graduate Division, Northern Section,., June 1955; 1851.; (Offprint, inscribed to [P]F). (Box 37)
  - Radermacher, L., "Euripides als litterarischer Kritiker" Rheinisches Museum für Philologie 58, s.a., 1852.; pp.546-551 (Offprint, inscribed). (Box 37)
  - Radermacher, Ludwig, "Heilige Gesetze" Sitzung der phil-hist. Klasse., October 12, 1927; 1853.; pp.182-188 (Offprint, inscribed). (Box 37)
    Removed from Wilamowitz, Heilige Gesetze: eine Urkunde und Kyrenes, 1927.
  - Radermacher, L., "Intrigenbildung in der attischen Tragödie" Anzeiger der Akademie der Wissenschaften in Wien, philos.-hist. Klasse., 1932; 1854.; pp.1-6 (Offprint). (Box 37)
  - Radermacher, L., review. Griechische Papyri ausgew. Lietzmann et al., Zeitschrift für die österr. Gymn.., 1914; 1855.; pp.1-9 (Offprint). (Box 37)
  - Radt, Stefan, review Irigoin's Les scholies métriques de Pindare. Gnomon 31,., 1959; 1856.; pp.221-229 (Box 3). (Box 37)
    Removed from this offprint were letters from Marie Louise Borchardt, February 7, 1959 (with associated material) and Jacoby (August 14, 1931); postcards from Wilamowitz (November 4, 1904), unknown (June 26, 1931); and three manuscript leaves, incipit: "Aristox." (box 3).
  - Ræder, Hans, "Platon und die Sophisten" Kgl. Danske Videnskabemes Selskab.: Historisk-filologiske Meddelelser 26,., 1939; 1857.; pp.1-36 (Offprint, inscribed). (Box 37)
  - Ræder, Hans, "Platons Epinomis" Kgl. Danske Videnskabemes Selskab.: Historisk-filologiske Meddelelser 26,., 1938; 1858.; pp.1-64 (Offprint, with typed presentation slip, check in red, annotated). (Box 37)
  - Ramsay, W.M., "A Romaic Ballad" Journal of Hellenic Studies 1,., 1880; 1859.; pp.1-8 (Offprint, ex-libris Institut für Altertumskunde, Universität Berlin). (Box 37)
  - Rand, E. K., "Medieval Lives of Judas Iscar_" Anniversary Papers by Colleagues and Pupils of George Lyman Kitttredge, Boston: Ginn & Company,., 1913; 1860.; pp.305-316 (Offprint, "For review"). (Box 37)
  - Rapp, Albert, "A Greek 'Joe Miller'" Classical Journal 46,., 1951; 1861.; pp.286-291 (Offprint). (Box 37)
  - Raubitschek, A., "«EPGA MEGA?A TE KAI ?OMASTA»" Revue des étudesanciennes 41,., 1939; 1862.; pp.217-222 (Offprint, inscribed to PF). (Box 37)
  - Raubitschek, Anton E., 1G, II2, 2839 + 2844" Classical Philology 37,., July 1942; 1863.; pp.317-319 (Offprint). (Box 37)
  - Raubitschek, Antony E., "Octavia's Deification at Athens" Transactions of the American Philological Association 77,., 1946; 1864.; pp.146-150 (Offprint). (Box 37)
  - Raubitschek, Antony E., "Philinos" Hesperia 23,., 1954; 1865.; pp.68-71 pl. 11-12 (Offprint). (Box 37)
  - Raubitschek, A.E., "The Case against Alcibiades (Andocides IV)" Transactions of the American Philological Association 79,., 1948; 1866.; pp.191-210 (Offprint). (Box 37)
  - Raubitschek, A.E., "Two Notes on Isocrates" Transactions of the American Philological Association 72,., 1941; 1867.; pp.356-364 (Offprint, inscription). (Box 37)
  - Raubitschek, Antony E., "Two Notes on the Fasti of Achaia" Studies presented to David Moore Robinson., 1868.; pp.330-333 (Offprint). (Box 37)
  - Another copy., 1869.; (Offprint). (Box 37)
  - Raubitschek, Anton, "Zu altattischen Weihinschriften" Jahreshefte des österr. Archäologischen Institut 31,., 1938; 1870.; pp.22-67 (Offprint, inscribed to PF and Herbert Hoffleit, marked). (Box 37)
  - Raubitschek, A.E., review: Bogner's Der tragische Gegensatz, Classical Philology 44,., April 1949; 1871.; pp.131-132 (Offprint, damaged; inscribed). (Box 37)
  - Raubitschek, A.E., review: Steidle's Sueton und die antike Biographie, Classical Philology 49,., 1954; 1872.; pp.62-63 (Offprint). (Box 37)
  - Record of the Museum of Historic Art, Princeton University 3.2,., Fall 1944; 1873. (Box 37)